# wework 的租赁方式是否符合新租赁准则

提问人：sd731 时间：2022-06-29 22:49:10
陈版主，您好，
想要请教一个问题，我们公司通过we work共享空间进行了办公租赁，实际上签署的合同中显示我们是按照会员费去进行付款，相关税率是6%，租赁期限是超过 12 个月的，且金额大于5w，这到底是属不属于租赁？

回答人：chenyiwei
要考虑以下问题：
1 、相关合同中对租赁位置、面积等是否作出明确约定，且出租方无实质性替换权？
2 、除了场地租赁以外，出租方或其关联方是否还提供重大的其他服务？如果是则建议分拆租赁成分和非租赁成份。